臺灣板橋地方法院刑事判決　　　　　　　　　　　　九十一年度易字第二一三二號
　　公　訴　人　臺灣板橋地方法院檢察署檢察官
　　被　　　告　甲○○　男　四.
右列被告因家庭暴力之傷害案件，經檢察官提起公訴（九十一年度偵字第七○六二號
），本院判決如左：
    主  文
甲○○傷害人之身體，處拘役伍拾日，如易科罰金，以參佰元折算壹日。
    事  實
一、甲○○與乙○○係夫妻關係，惟二人感情不睦，並已分居多時，民國九十年九月
    二日下午四時許，乙○○至臺北縣新莊市○○○路七十一之八號一樓甲○○前所
    經營之工廠辦公室內，向甲○○要求辦理全民健康保險之退、轉保手續，惟甲○
    ○不從，雙方因而發生口角爭執，詎甲○○竟基於傷害之故意，以拳頭毆打乙○
    ○右手臂，並強行拖拉乙○○離開，致乙○○受有上肢雙側多處擦、挫淤血傷（
    １雙側前臂瘀血抓傷２左手掌二乘三瘀血腫傷３左手腕扭傷）等傷害。
二、案經被害人乙○○訴由臺灣板橋地方法院檢察署檢察官偵查起訴。
    理  由
一、訊據被告甲○○矢口否認有何傷害犯行，辯稱：伊當時固有拉扯告訴人離開工廠
    ，但因告訴人不願離開而抓著牆壁不放，自己造成受傷，伊並未毆打告訴人云云
    。惟查：右揭事實，業據告訴人乙○○迭次於偵審中指訴歷歷，且告訴人受有上
    揭傷害，亦有新泰綜合醫院出具之診斷證明書一紙存卷可稽，而依上開診斷證明
    書所載之傷勢，乃係上肢多處擦、挫淤血傷，顯確係告訴人指訴乃以拳頭毆打及
    強行拖扯所造成，被告雖辯稱係告訴人自己抓著牆壁不放而自己造成傷害云云，
    然查苟係告訴人自己抓住物品不放而受傷，應只有手掌部分受傷，何以造成告訴
    人上肢雙側均有擦挫淤血等之抓傷及血腫傷之理？足見所辯顯係畏罪卸責之詞，
    尚不足採信。本件事證已甚明確，被告犯行足堪認定。
二、核被告傷害告訴人之身體，所為係犯刑法第二百七十七條第一項之傷害人之身體
    罪。爰審酌被告犯罪之動機、目的、手段、所生危害、告訴人所受傷勢非重、犯
    後態度等一切情狀，量處如主文所示之刑，並諭知易科罰金折算標準示懲。
據上論斷，應依刑事訴訟法第二百九十九條第一項前段，刑法第二百七十七條第一項
、第四十一條第一項前段，罰金罰鍰提高標準條例第一條前段、第二條，判決如主文
。
本案經檢察官程秀蘭到庭執行職務。
中      華      民      國      九十一    年    十一    月    二十七    日
                                臺灣板橋地方法院刑事第六庭
                                      法  官  朱 耀 平
右正本證明與原本無異
如不服本判決應於送達後十日內向本院提出上訴狀
                                      書記官  黃 炎 煌
中      華      民      國      九十一    年    十一    月    二十七    日
附錄本案論罪科刑法條全文：
刑法第二百七十七條第一項：傷害人之身體或健康者，處三年以下有期徒刑、拘役或
                          一千元以下罰金。
